【裁判字號】    99,上訴,449
【裁判日期】    990212
【裁判案由】    毒品危害防制條例
【裁判全文】
臺灣高等法院刑事判決                 99年度上訴字第449號
上  訴  人
即  被  告  甲○○
                    （現另案於臺灣臺北監獄臺北分監執行中
上列上訴人因違反毒品危害防制條例案件，不服臺灣板橋地方法
院98年度訴字第3232號，中華民國98年12月7 日第一審判決（起
訴案號：臺灣板橋地方法院檢察署98年度毒偵字第5483號），提
起上訴，本院判決如下：
    主  文
上訴駁回。
    理  由
一、按依刑事訴訟法第350條、第361條、第362條、第367條規定
    ，不服地方法院之第一審判決而上訴者，須提出上訴書狀，
    並應敘述具體理由，為上訴必備之程式；其所提出之書狀未
    敘述上訴理由，或僅曾以言詞陳述上訴理由者，均應於上訴
    期間屆滿後20日內補提理由書於第一審法院。第一審法院經
    形式審查，認逾期未補提上訴理由者，應定期間先命補正；
    逾期未補正者，為上訴不合法律上之程式，應以裁定駁回。
    倘已提出上訴理由，但所提非屬具體理由者，則由第二審法
    院以上訴不合法律上之程式，判決駁回。而所謂具體理由，
    必係依據卷內既有訴訟資料或提出新事證，指摘或表明第一
    審判決有何採證認事、用法或量刑等足以影響判決本旨之不
    當或違法，而構成應予撤銷之具體事由，始克當之（例如：
    依憑證據法則具體指出所採證據何以不具證據能力，或依憑
    卷證資料，明確指出所為證據證明力之判斷如何違背經驗、
    論理法則）；倘僅泛言原判決認定事實錯誤、違背法令、量
    刑失之過重或輕縱，而未依上揭意旨指出具體事由，或形式
    上雖已指出具體事由，然該事由縱使屬實，亦不足以認為原
    判決有何不當或違法者（例如：對不具有調查必要性之證據
    ，法院未依聲請調查亦未說明理由，或援用證據不當，但除
    去該證據仍應為同一事實之認定），皆難謂係具體理由，俾
    與第二審上訴制度旨在請求第二審法院撤銷、變更第一審不
    當或違法之判決，以實現個案救濟之立法目的相契合，並節
    制濫行上訴（最高法院97年度台上字第892 號、97年度台上
    字第1402號、98年度台上字第2133號、98年度台上字第2158
    號、98年度台上字第2189號、98年度台上字第2204號、98年
    度台上字第4122號、98年度台上字第4196號、98年度台上字
    第4215號、98年度台上字第4225號、98年度台上字第4238號
    、98年度台上字第4304號、98年度台上字第4468號、98年度
    台上字第4476號等判決意旨參照）。又原審法院對上訴書狀
    有無記載理由，為形式上之審查，認有欠缺，且未據上訴人
    自行補正者，固應定期間先命補正。然上訴理由是否具體，
    依96年7月4日刑事訴訟法第361 條修正理由三之說明，屬第
    二審法院審查範圍，不在命補正之列。
二、原審依憑上訴人即被告甲○○之自白、查扣之注射針筒1 支
    、臺灣檢驗科技股份有限公司98年8 月14出具之濫用藥物檢
    驗報告、臺北縣政府警察局刑事警察大隊毒品案件尿液代碼
    表、暨本院被告前案紀錄表等，認定上訴人即被告甲○○前
    於93年間，因施用毒品案件，經依臺灣板橋地方法院裁定送
    觀察勒戒，嗣於93年1 月30日因無繼續施用之傾向而予釋放
    ，並經臺灣板橋地方法院檢察署檢察官以93年度毒偵緝字第
    31號為不起訴處分確定。又於95年間因施用毒品及持有毒品
    案件，經同法院以95年度訴字第1993號判處有期徒刑11月確
    定及95年度簡字第5056號判處有期徒刑3 月確定；另因竊盜
    案件，經同院以95年度簡上字第586號判處有期徒刑8月確定
    ；另於96年間因施用毒品，分別經同法院以96年度訴字第16
    44號、96年度訴字第4718號判處有期徒刑1年2月、10月確定
    ，上開各罪嗣經裁定減刑為有期徒刑5月15日、1月15 日、4
    月、7月、5月，定執行刑執行後，於97年9月2日假釋出監併
    付保護管束，於97年11月4 日保護管束期滿，未經撤銷假釋
    ，其未執行之刑，以已執行完畢論。詎其猶不知悔改，復基
    於施用第一級毒品海洛因之犯意，於98年7 月28日20時許，
    在其位於臺北縣林口鄉○○路附近友人住處內，施用第一級
    毒品海洛因。嗣於98年7 月29日16時20分許，在臺北縣林口
    鄉湖北村後湖22號前，為警查獲，並扣得其所有注射針筒 1
    支。適用毒品危害防制條例第10條第1 項，刑法第11條前段
    、第47條第1 項、第38條第1項第2款（原判決據上論斷欄內
    尚贅載毒品危害防制條例第18條第1 項前段，應予刪除而更
    正之）。論處甲○○犯施用第一級毒品罪，累犯，處有期徒
    刑1年4月，扣案之針筒1支沒收。核無違誤或不當。
三、上訴意旨略以：伊不服原判決，理由為查扣之針筒非伊所有
    云云。第按：證據之取捨及證據之證明力如何，由事實審法
    院自由判斷，此項自由判斷職權之行使，倘係基於日常生活
    經驗所得之定則者，即屬合於經驗法則。若本於理則上當然
    之定則所為之論斷，即為合乎論理法則，均不容任意指摘為
    違法或不當（最高法院30年上字第597 號判例、91年度台上
    字第2395號、87年度台上字第2168號、85年度台上字第4531
    號、83年度台非字第318 號、83年度台上字第1008號等判決
    可資參照）。查扣之針筒1 支，為被告所有，供其施用海洛
    因所用之事實，迭據被告甲○○於警詢、偵查中及原審準備
    程序中供認無隱（見偵查卷第3 頁背面、第27頁、原審卷第
    55頁背面），原審審判長於證調查完畢後行言詞辯論前，尚
    詢以有何證據請求調查？被告答稱無（見原審卷第59頁）。
    被告為警查獲後排放尿液經檢驗結果，呈鴉片類陽性反應，
    亦有臺灣檢驗科技股份有限公司98年8 月14出具之濫用藥物
    檢驗報告存卷可憑，俱足擔保被告關於查扣之針筒為其所有
    之自白與事實相符，原審所為之證據調查，並無未盡之處，
    認定查扣之針筒1 支係被告所有供其施用本件毒品所用之物
    ，與卷存證據亦無不合，未違背經驗法則及論理法則。上訴
    人倘仍不服，自應說明原判決就相關事實之認定，有何足以
    影響判決本旨之不當或違法，而構成應予撤銷之具體理由。
    上訴意旨僅翻異前供，空泛否認查扣之針筒為其所有，未具
    體指出原判決所為採證認事、證據證明力之判斷，或刑之裁
    量有何違背法令、經驗法則或論理法則之不當或違誤，亦即
    對於原判決究有何不當或違法之具體事由，並無一語涉及，
    衡以首開規定及說明，非合於刑事訴訟法第361條第2項規定
    之具體理由甚明，與未提出具體理由無異，其上訴不合法律
    上之程式，爰不經言詞辯論，予以駁回。
據上論結，應依刑事訴訟法第367條前段、第372條，判決如主文
。
中    華    民    國    99    年     2    月    12    日
                  刑事第十二庭審判長法  官  蔡永昌
                                    法  官  吳啟民
                                    法  官  蔡新毅
以上正本證明與原本無異。
如不服本判決，應於收受送達後十日內向本院提出上訴書狀，其
未敘述上訴之理由者並得於提起上訴後十日內向本院補提理由書
（均須按他造當事人之人數附繕本）「切勿逕送上級法院」。
                                    書記官  賴立旻
中    華    民    國    99    年    2     月    12    日


司法院資訊處製作；財團法人民間司法改革基金會備份。
